【裁判字號】    95,交聲,915
【裁判日期】    951229
【裁判案由】    聲明異議
【裁判全文】
臺灣彰化地方法院交通事件裁定         95年度交聲字第906號
移送機關即
原處分機關    交通部公路總局臺中區監理所彰化監理站
異議人即
受處分人      甲○○
上列受處分人因違反道路交通管理處罰條例案件，對於交通部公
路總局臺中區監理所彰化監理站95年10月3 日所為之處分（彰監
四字第裁64-A00000000、64-A00000000、64-A00000000、64-AF0
000000、64-AF0000000、64-AN0000000、64-AI0000000號）聲明
異議，本院裁定如下：
    主  文
原處分均撤銷。
甲○○均不罰。
    理  由
一、原處分機關係以：本件係台北市政府警察局交通警察大隊分
    別逕行舉發（舉發單單號詳附表）異議人甲○○所有之車牌
    號碼HK2-729 號重型機車有於附表所示違規時間，為該附表
    所示之違規事實，爰依法對異議人予以裁處等語。
二、異議人即受處分人甲○○則以：上開機車早已出售予英國籍
    友人，然該友人取得機車後，竟拒不辦理過戶登記，經多次
    催促不理，進而失去聯絡，異議人不得已只能於民國92年8
    月14日向監理機關辦理拒不過戶註銷登記，是以事後違規事
    實並非異議人所為等語置辯。
三、按關於車輛所有人之處罰，如應歸責於車輛駕駛人者，處罰
    車輛駕駛人，道路交通管理處罰條例第85條第2項定有明文
    ，此即處罰應歸責者之原則。
四、經查：違規之車牌號碼HK2-729 號重型機車，早於92年8 月
    21日，由原車主即異議人甲○○檢具於92年8 月14日刊登在
    聯合報第11版「催告過戶」之報紙影本，持以向原車籍地之
    監理單位即台中區監理所彰化監理站辦理拒不過戶註銷一情
    ，有該監理站以95年11月20日中監彰字第0950111422號函所
    附機車車輛異動登記書影本在卷可查；又上開甲○○原有之
    重型機車確實交付予英國籍人RICHARD HABERCOST ，此情亦
    有證人鄭世蓉之書面陳述在卷得憑。是異議人上開辯稱：車
    輛已買賣交付予英國籍友人，然該友人拒不辦理過戶等語，
    並非不可採信。茲查無其他積極證據足認該輛機車仍在異議
    人之管領使用或監督中，則異議人已將機車出售並交付他人
    使用，他人拒不辦理過戶，並非可歸責於異議人，甚且異議
    人亦已依規定辦理不過戶註銷，準此，事後取得機車使用之
    人投機不辦理過戶，而任意違規，自非可歸責於原車主即異
    議人，而應歸責於該車輛駕駛人，依上揭說明，本件所有違
    規應處罰車輛駕駛人而非車輛所有人，是原處分機關對車輛
    所有人即受處分人甲○○裁罰，即有未洽，本件異議為有理
    由，原處分均應予撤銷，並均為不罰之諭知。
五、據上論斷，應依道路交通管理處罰條例第87條第2項、道路
    交通案件處理辦法第20條，裁定如主文。
中    華    民    國    95    年    12    月    29    日
                  交通法庭    法  官  周淡怡
以上正本證明與原本無異。
如不服本裁定，應於裁定送達後5日內向本院提出抗告狀 (須附
繕本)。
中    華    民    國    96    年    1     月    2     日
                              書記官  劉玫金


司法院資訊處製作；財團法人民間司法改革基金會備份。
